Config:
  hfst:
    Gen: ../../../src/generator-gt-norm.hfst
    Morph: ../../../src/analyser-gt-norm.hfst
  xerox:
    Gen: ../../../src/generator-gt-norm.xfst
    Morph: ../../../src/analyser-gt-norm.xfst
    App: lookup

Tests:
  
  Noun - imitaawa - ok : # -m anate noun, sock AEW NA1
     imitaawa+NA+Sg: imitaawa
     imitaawa+NA+Pl: imitaaiksi
     imitaawa+NA+Obv: imitaayi
     
     imitaawa+NA+Px1Sg+Sg: nitomitaawa
     imitaawa+NA+Px1Sg+Pl: nitomitaaiksi
     imitaawa+NA+Px1Sg+Obv: nitomitaayi
     
     imitaawa+NA+Px2Sg+Sg: kitomitaawa
     imitaawa+NA+Px2Sg+Pl: kitomitaaiksi
     imitaawa+NA+Px2Sg+Obv: kitomitaayi
     
     imitaawa+NA+Px3Sg+Obv: otomitaayi

     imitaawa+NA+Px1Sg+Sg: nitomitaawa

